---
title: "proyecto_MarkdownyKnirt"
author: "Hector Urquijo"
date: "29/9/2020"
output: html_document
---
##Creacion de una marco de datos (data.frame).

1 Primero creamos tres vectores (alumnos, parcial y escala)

2 creamos el marco de datos notas y le asignamos los vectores creados en el paso 1

3 Luego se puede observar un resumen de la media, mediana 

4 Se visualiza graficamente las notas de todos los alumnos.


```{r, echo=TRUE}
library(ggplot2)
alumnos <- c("Mario","Luis","Pedro","Alvaro","Ana","Alba","Luisa","Miguel","Lupe","Tatis", "Paula","Maria","Jose","Leon","Mary")
parcial <- c(3.5 , 2.8, 4.5, 3.8, 4.5, 5.0, 3.2, 4.2, 3.2, 2.5, 1.8, 4.0, 3.7, 4.2, 4.8)
escala <- c("R","M","B","R","B","E","R","B","R","M","M","B","R","B","E")
notas <- data.frame(alumnos, parcial,escala)
notas
summary(notas)
g <-ggplot(notas, aes(alumnos,parcial))
g + geom_point() + geom_smooth(method = lm, colour = "green")
```

## AGRUPAMIENTO DE CALIFICACIONES POR INTERVALOS Y ALUMNOS
Presentation grafica de notas agrupadas por intervalos y mostrada por grupos de alumnos.

```{r notas, echo=FALSE}
hist(notas$parcial, main ="notas alumnos", xlab = "Calificacion", ylab = "nro de alumnos",col = "red")
```

